臺灣臺北地方法院民事裁定
110年度店簡聲字第35號
聲  請  人  陸明法  
相  對  人  裕富數位資融股份有限公司

法定代理人  許國興  
上列當事人間因請求確認本票債權不存在事件（本院110年度店
簡字第1409號），聲請人聲請停止執行，本院裁定如下：
　　主　文
聲請人供擔保新臺幣貳萬肆仟元後，臺灣桃園地方法院一一○年
度司執字第八四七○五號給付票款強制執行事件之強制執行程序
，於本院一一○年度店簡字第一四○九號請求確認本票債權不存在
事件裁判確定或因其他原因終結前，應暫予停止。
　　理　由
一、按發票人主張本票係偽造、變造者，於准予強制執行之裁定
    送達後20日內，得對執票人向為裁定之法院提起確認之訴；
    發票人主張本票債權不存在而提起確認之訴不合於上述規定
    者，法院依發票人聲請，得許其提供相當並確實之擔保，停
    止強制執行。非訟事件法第195條第1項、第3項分別定有明
    文。是發票人以本票係偽造、變造以外事由訴請確認債權不
    存在等，法院仍得依其聲請，裁量是否許其提供相當並確實
    之擔保以停止強制執行，用資兼顧發票人及執票人之權益及
    本票乃流通票據之經濟效益（本條立法理由參照）。
二、聲請意旨略以：相對人執如附表所示之本票1紙（下稱系爭
    本票）聲請強制執行，現由臺灣桃園地方法院執行中，惟伊
    並未收到附有系爭本票之分期付款約定書上所載商品，是系
    爭本票債權應不存在等語，如系爭執行事件繼續執行，伊必
    將受有難以補償之損害，爰依非訟事件法第195條規定，願
    供擔保，聲請裁定停止系爭事件之強制執行程序等語。
三、經查，相對人執系爭本票向本院聲請准予強制執行獲准（本
    院110年度司票字第12280號本票裁定，下稱系爭裁定），並
    以系爭裁定為執行名義，就准予執行之金額全額即新臺幣（
    下同）157,752元向臺灣桃園地方法院聲請強制執行，現由
    該院以110年度司執字第84705號強制執行事件（下稱系爭執
    行事件）執行中，聲請人已就系爭本票向本院提起確認本票
    債權不存在之訴（即本院110年度店簡字第1409號事件，下
    稱本案訴訟）等情，有系爭裁定、系爭執行事件聲請狀附卷
    可稽，並經本院調閱調閱系爭裁定及系爭執行事件卷宗核閱
    無誤，堪信為真。而本件聲請人訴請確認系爭本票債權不存
    在，似係以系爭本票表彰之原因債權有交易糾紛為由，其主
    張雖未詳備，但尚無顯不可採之處，依首揭法條及說明，其
    願供擔保聲請裁定停止系爭事件之強制執行程序，於法尚無
    不合，當予准許。　　
四、又法院酌定擔保金額而准許停止強制執行之裁定者，該項擔
    保係備供債權人因停止執行所受損害之賠償，其數額應依標
    的物停止執行後，債權人未能即時受償或利用該標的物所受
    之損害額，或其因另供擔保強制執行所受之損害額定之，非
    以標的物之價值或其債權額為依據（最高法院91年度台抗字
    第429號裁定意旨參照）。本院審酌相對人聲請強制執行之
    債權金額為157,752元，是相對人因停止強制執行程序所可
    能蒙受之損害，應為該停止期間無法受償之利息損失；又參
    考各級法院辦案期限實施要點第2條第1款、第5款規定，民
    事簡易訴訟程序第一審之辦案期間為10月、第二審為2年，
    加上裁判送達、上訴、分案等期間，兩造間確認本票債權不
    存在之訴審理期限約需3年，相對人於該期間可能所受損害
    金額預估為23,663元【計算式：310,000×5％×3≒23,663，元
    以下四捨五入】，因認聲請人所應供之擔保金額以24,000元
    為適當。
五、爰裁定如主文。
中　　華　　民　　國　　110 　年　　12　　月　　2 　　日
                  新店簡易庭法　官　林志煌
以上為正本係照原本作成。
如不服本裁定，應於裁定送達後10日內向本院提出抗告狀，並繳
納抗告費新臺幣1,000元。
中　　華　　民　　國　　110 　年　　12　　月　　2 　　日
                            書記官  陳柏志